【裁判字號】    91,上易,3018
【裁判日期】    920114
【裁判案由】    竊盜
【裁判全文】
臺灣高等法院刑事判決                          九十一年度上易字第三一八號
    上  訴  人
    被      告  甲○○  男  四.
右上訴人因竊盜案件，不服臺灣臺北地方法院九十年度易字第一０二四號，中華民國
九十一年十月二日第一審判決（起訴案號：臺灣臺北地方法院檢察署九十年度偵字第
六六七九號）提起上訴，本院判決如左：
    主      文
上訴駁回。
    事實及理由
一、本案經本院審理結果，認第一審以上訴人即被告甲○○共同攜帶兇器竊盜，累犯
    ，處有期徒刑七月，扣案改造螺絲起子壹把沒收；又共同攜帶兇器竊盜，累犯，
    處有期徒刑七月，扣案改造螺絲起子壹把沒收，應執行有期徒刑一年，扣案改造
    螺絲起子一把沒收等，認事用法及量刑均無不當，應予維持，並引用第一審判決
    書記載之事實、證據及理由。
二、上訴人即被告甲○○上訴意旨略以其雖確實有原審判決所稱之二竊盜行為，然其
    係攜帶轎車上面之螺絲起子竊盜，並非攜帶兇器竊盜，且原審判決二竊盜案件為
    數罪併罰係一案兩判，並不妥當，應係連續犯云云。惟查「刑法第三百二十一條
    第一項第三款之攜帶兇器竊盜罪，係以行為人攜帶兇器竊盜為其加重條件，此所
    謂兇器，其種類並無限制，凡客觀上足對人之生命、身體、安全構成威脅，具有
    危險性之兇器均屬之，且祇須行竊時攜帶此種具有危險性之兇器為已足，並非攜
    帶之初有行兇之意圖為必要。螺絲起子為足以殺傷人生命、身體之器械，顯為具
    有危險性之兇器」，最高法院著有七十九年台上字第五二五三號判例可資參照。
    本件被告甲○○竊盜所攜帶之螺絲起子，主要係由鐵材構成，質地堅硬，為尖銳
    之物，以之揮刺，足以傷害人之生命，具有客觀上之危險性，自屬刑法第三百二
    十一條第一項第三款所稱之兇器，是被告辯稱其竊盜所攜帶之螺絲起子並非屬於
    刑法上之「兇器」云云，並不足採。又被告於原審審理中已自承其於竊得車牌號
    碼為ＢＴ—五六一七號大貨車後，行經土城交流道時，因為車子熄火所以將之棄
    置於該處，並另行起意，回到原來之地方再偷一部（即車牌號碼為ＢＦ—四九九
    號大貨車）等語（見原審卷第九十一頁）。從而被告先後二次犯行，顯非基於連
    續犯之概括犯意，其辯稱原審以數罪併罰分別判決其有罪，並不妥當云云，亦無
    理由。綜上所述，本件上訴人即被告之上訴並無理由，應予駁回。
三、據上論斷，應依刑事訴訟法第三百六十八條、第三百七十三條判決如主文。
本案經檢察官蔡瑞宗到庭執行職務
中      華      民      國     九十二   年       一     月      十四    日
                                      臺灣高等法院刑事第十七庭
                                          審判長  法  官  許  宗  和
                                                  法  官  許  錦  印
                                                  法  官  蘇  素  娥
右正本證明與原本無異。
不得上訴。
                                                  書記官  廖  艷  莉
中      華      民      國     九十二   年       一     月      十七    日


司法院資訊處製作；財團法人民間司法改革基金會備份。
